【裁判字號】    99,易,1185
【裁判日期】    990819
【裁判案由】    竊盜
【裁判全文】
臺灣臺北地方法院刑事判決              99年度易字第1185號
公  訴  人  臺灣臺北地方法院檢察署檢察官
被      告  甲○○
上列被告因竊盜案件，經檢察官提起公訴（99年度偵緝字第710
號），本院判決如下：
    主  文
甲○○毀越安全設備竊盜，累犯，處有期徒刑捌月。
    事  實
一、甲○○前於：(1)民國94年間，因竊盜案件，經臺灣板橋地方
    法院94年度簡字第2290號判決判處有期徒刑3月確定，於96
    年2月15日縮刑期滿執行完畢；(2)又於95年間，因竊盜案件
    ，經臺灣板橋地方法院95年度簡字第7741號判決判處有期徒
    刑4月確定，嗣並經該院96年度聲減字第845號裁定減為有期
    徒刑2月確定；(3)復於95年間，因搶奪等案件，經臺灣高等
    法院96年度上訴字第3013號判決判處罪刑在案，且其中竊盜
    罪判處有期徒刑3月、減為有期徒刑1月15日，收受贓物罪判
    處有期徒刑2月、減為有期徒刑1月，另收受贓物共25罪，各
    判處拘役30日、均減為拘役15日，定應執行刑為拘役60日之
    部分，因不得上訴第三審法院而告確定；(4)又於96年間，因
    竊盜案件，經本院96年度易字第1504號判決判處有期徒刑
    10月，減為有期徒刑5月確定，併同前述(2)之罪刑，經本院
    96年度聲字第2070號裁定定應執行刑為有期徒刑6月確定；
    (5)復於97年間，因詐欺案件，經臺灣板橋地方法院97年度簡
    字第1371號判決判處拘役56日、減為拘役28日確定，以上(2)
    (3)(4)(5)之宣告刑，均於98年8月19日縮刑期滿執行完畢。
二、詎甲○○猶不知悔改，於98年10月13日上午9時02分許，基
    於意圖為自己不法所有之竊盜犯意，前往臺北市大安區○○
    ○路○段175巷37弄7號5樓乙○○住處，確定屋內無人，即轉
    往頂樓，見上址廁所窗戶未上鎖亦未裝設鐵窗，即徒手拆除
    屬於安全設備之廁所窗戶後攀爬踰越進入屋內（侵入住宅部
    分未據告訴），徒手竊取乙○○所有、置於屋內之SONY PS2
    電視遊戲機1部、任天堂Wii電視遊戲機1部、任天堂Wii Fit
    電視遊戲機1台、任天堂Wii遙控手把充電器1個、電視遊戲
    光碟20片、塑膠收納盒1個等物得手後離去。嗣乙○○於同
    日下午5時30分許返回上址，見上開物品遭竊，經調閱監視
    器，並經警採集上址廁所磁磚上甲○○指紋2枚送驗，始查
    悉上情。
三、案經臺北市政府警察局大安分局報告臺灣臺北地方法院檢察
    署檢察官偵查起訴。
    理  由
一、證據能力之判斷：
    (一)查本件被告甲○○所為不利於己之陳述，並無出於強暴、
      脅迫、利誘、詐欺、疲勞訊問、違法羈押或其他不正之方
      法，亦非違反法定障礙事由經過期間不得訊問或告知義務
      之規定而為，依刑事訴訟法第156條第1項、第158條之2規
      定，應認其有證據能力。
    (二)證人乙○○於審判外之陳述，檢察官、被告於本院調查證
      據時，並未於言詞辯論終結前聲明異議，本院審酌該等供
      述證據作成時之情況，認為適當，且亦無其他違背法定程
      序而取證之情形，依刑事訴訟法第159條之5規定、第158
      條之4反面解釋，自有證據能力。
    (三)再查，又本件認定犯罪事實所憑之供述及非供述證據（如
      後所述），均無違反法定程序而取得之情形，且供述證據
      部分亦未經當事人於言詞辯論終結前聲明異議，本院審酌
      此等供述證據作成時之情況，認為適當，是依刑事訴訟法
      第158 條之4反面規定、159條之5規定，自均有證據能力
      。
二、上揭犯罪事實，業據被告甲○○迭於警詢及本院審理時坦承
    不諱，核與證人即被害人乙○○證述內容相符，且臺北市政
    府警察局大安分局偵查佐曾盛君於98年10月13日下午8時50
    分許前往犯行現場即臺北市大安區○○○路○段175巷37弄7
    號5樓勘察，於廁所磁磚上採獲指紋2枚，經送內政部警政署
    以指紋特徵點比對法、指紋電腦比對法鑑驗，與檔存甲○○
    指紋卡之右環指、右中指指紋相符，有臺北市政府警察局大
    安分局刑案現場勘察報告、內政部警政署刑事警察局98年11
    月11日刑紋字第0980155832號鑑驗書在卷可稽，此外，並有
    現場監視器翻拍照片10幀在卷可稽，堪信被告自白與事實相
    符，綜上所述，本件事證明確，被告犯行堪以認定，應依法
    論科。
三、核被告所為，係犯刑法第321條第1項第2款毀越安全設備竊
    盜罪。被告前於：(1)94年間，因竊盜案件，經臺灣板橋地方
    法院94年度簡字第2290號判決判處有期徒刑3月確定，於96
    年2月15日縮刑期滿執行完畢；(2)又於95年間，因竊盜案件
    ，經臺灣板橋地方法院95年度簡字第7741號判決判處有期徒
    刑4月確定，嗣並經該院96年度聲減字第845號裁定減為有期
    徒刑2月確定；(3)復於95年間，因搶奪等案件，經臺灣高等
    法院96年度上訴字第3013號判決判處罪刑在案，且其中竊盜
    罪判處有期徒刑3月、減為有期徒刑1月15日，收受贓物罪判
    處有期徒刑2月、減為有期徒刑1月，另收受贓物共25罪，各
    判處拘役30日、均減為拘役15日，定應執行刑為拘役60 日
    之部分，因不得上訴第三審法院而告確定；(4)又於96年間，
    因竊盜案件，經本院96年度易字第1504號判決判處有期徒刑
    10月，減為有期徒刑5月確定，併同前述(2)之罪刑，經本院
    96年度聲字第2070號裁定定應執行刑為有期徒刑6月確定；
    (5)復於97年間，因詐欺案件，經臺灣板橋地方法院97年度簡
    字第1371號判決判處拘役56日、減為拘役28日確定，以上(2)
    (3)(4)(5)之宣告刑，均於98年8月19日縮刑期滿執行完畢，有
    臺灣高等法院被告前案紀錄表在卷可稽，其受有期徒刑執行
    完畢後，5年內故意再犯本件有期徒刑以上之罪，為累犯，
    依法加重其刑。爰審酌(1)被告為大專肄業，前有多次竊盜前
    科，已如前述，足見其智識程度並非淺薄，卻不思正常謀職
    維生，素行非佳；(2)被告以毀越安全設備方式侵入他人住宅
    行竊，竊得物品數量、價值非輕，其犯罪手段、所生危害；
    (3)被告嗣後坦承犯行，惟未能賠償被害人損失，其犯罪後之
    態度等一切情狀，量處如主文所示之刑。
據上論斷，應依刑事訴訟法第299條第1項前段，刑法第321條第1
項第2款、第47條第1項，判決如主文。
本案經檢察官申心蓓到庭執行職務
中    華    民    國    99    年    8     月    19    日
                  刑事第六庭  法  官    張永宏
以上正本證明與原本無異。
如不服本判決應於收受送達後10日內向本院提出上訴書狀，並應
敘述具體理由；其未敘述上訴理由者，應於上訴期間屆滿後20日
內向本院補提理由書（均須按他造當事人之人數附繕）「切勿逕
送上級法院」。
                              書記官  江虹儀
中    華    民    國    99    年    8     月    19    日
附錄：本件論罪科刑法條全文
中華民國刑法第321條
犯竊盜罪而有左列情形之一者，處6月以上、5年以下有期徒刑：
一、於夜間侵入住宅或有人居住之建築物、船艦或隱匿其內而犯
    之者。
二、毀越門扇、牆垣或其他安全設備而犯之者。
三、攜帶兇器而犯之者。
四、結夥三人以上而犯之者。
五、乘火災、水災或其他災害之際而犯之者。
六、在車站或埠頭而犯之者。
前項之未遂犯罰之。

司法院資訊處製作；財團法人民間司法改革基金會備份。
